臺灣基隆地方法院刑事判決　　　　　　　 94年度訴字第243號
公　訴　人　臺灣基隆地方法院檢察署檢察官
被　　　告　甲○○　男　27歲.
上列被告因違反毒品危害防制條例案件，經檢察官提起公訴（94
年度毒偵字第280號、第560號、第632號），被告為有罪之陳述
，本院合議庭裁定由受命法官獨任以簡式審判程序進行審理，並
判決如下：
    主  文
甲○○連續施用第一級毒品，累犯，處有期徒刑壹拾壹月，扣案
之第一級毒品海洛因（毛重零點貳公克），沒收銷燬之；注射針
筒肆支，均沒收；又連續施用第二級毒品，累犯，處有期徒刑陸
月。應執行有期徒刑壹年肆月，扣案之第一級毒品海洛因（毛重
零點貳公克），沒收銷燬之；注射針筒肆支，均沒收。
    事  實
一、甲○○前因施用毒品案件，先後二次經觀察、勒戒後，均認
    無繼續施用毒品之傾向，由臺灣基隆地方法院檢察署檢察官
    分別於民國88年5月11日、89年1月24日，各以88年度偵字第
    2789號、89年度毒偵字第111號為不起訴處分確定。嗣再因
    施用第二級毒品案件，經裁定送強制戒治（89年6月30日入
    所戒治，同年11月17日停止戒治出所，其後經撤銷停止戒治
    ，執行殘餘戒治期間7月13日，於91年11月7日期滿執行完畢
    ，接續執行後述徒刑），並經上開檢察署檢察官聲請簡易判
    決處刑，本院以89年度基簡字第593號判決判處有期徒刑5月
    確定；其後又分別因施用第一級、第二級毒品等案件，經本
    院分別以90年度訴字第296號、91年度基簡字第245號判決，
    分別判處有期徒刑9月、6月確定，嗣經合併定其應執行刑為
    有期徒刑1年1月。上開有期徒刑5月、1年1月，自91年11月8
    日起接續執行，92年12月30日縮短刑期假釋出監，93年3月6
    日假釋期滿視為執行完畢。
二、詎甲○○不思戒除毒癮，復基於施用第一級毒品海洛因之概
    括犯意，自93年11月中旬某日起，至94年3月底某日止，在
    基隆市○○街68巷51號住處，以注射針筒施打左手臂血管之
    方式，連續施用第一級毒品海洛因，平均每日施用1次；另
    又基於施用第二級毒品安非他命之概括犯意，同於上開期間
    、地點，以將安非他命置放錫箔紙上加熱燃燒產生煙霧而吸
    食之方式，連續施用第二級毒品安非他命，平均每2日施用1
    次。為警先後於：(1)93年12月13日下午1時50分許，在基隆
    市○○街68巷51號住處查獲，並扣得其所有之注射針筒2支
    ，經警採集其尿液送驗，結果呈海洛因之嗎啡陽性反應（甲
    基安非他命部分呈陰性反應）；(2)94年1月17日晚間8時許，
    在基隆市○○路5巷巷口查獲，並扣得其所有之注射針筒1支
    ，經警採集其尿液送驗，結果呈海洛因之嗎啡陽性反應、甲
    基安非他命陽性反應；(3)94年2月4日晚間7時45分許，在基
    隆市○○路12號前查獲，並扣得其所有之第一級毒品海洛因
    （毛重0.2公克）、注射針筒1支，經警採集其尿液送驗，結
    果呈海洛因之嗎啡陽性反應（甲基安非他命部分呈陰性反應
    ）。
三、案經基隆市警察局第一分局、第二分局分別報告臺灣基隆地
    方法院檢察署檢察官偵查起訴。
    理  由
壹、程序事項
    查本件被告甲○○所犯者非為死刑、無期徒刑、最輕本刑為
    3年以上有期徒刑之罪或高等法院管轄第一審案件，其於準
    備程序進行中，先就被訴事實為有罪之陳述，經告知其簡式
    審判程序之旨，並聽取公訴人、被告之意見後，本院業已依
    刑事訴訟法第273條之1第1項之規定，裁定由受命法官獨任
    以簡式審判程序進行本案之審理。
貳、實體事項
一、前揭事實業據被告於本院審理時坦承不諱，並有扣案之第一
    級毒品海洛因（毛重0.2公克）、注射針筒4支可憑。而被告
    三度為警查獲後所採集之尿液檢體，送驗結果分別係：(1)93
    年12月13日之尿液檢體呈海洛因之嗎啡陽性反應（甲基安非
    他命部分呈陰性反應）；(2)94年1月17日之尿液檢體呈海洛
    因之嗎啡陽性反應、甲基安非他陽性反應；(3)94年2月4日之
    尿液檢體呈海洛因之嗎啡陽性反應（甲基安非他命部分呈陰
    性反應），有基隆市衛生局基衛檢壹字第0930018938號檢驗
    成績書（94年度毒偵字第632號偵查卷第19頁參照）、臺灣
    尖端先進生技醫藥股份有限公司94年2月4日（93年12月13日
    尿液檢體之複驗）、94年2月3日、94年2月17日濫用藥物檢
    驗報告（94年度毒偵字第632號偵查卷第2頁、94年度毒偵字
    第280號偵查卷第34頁、94年度毒偵字第560號偵查卷第37頁
    參照），足見被告自白施用第一級毒品海洛因、第二級毒品
    安非他命之情節，與事實相符，應可採信。至被告上開93年
    12月13日、94年2月4日之尿液檢體經複驗結果雖呈甲基安非
    他命陰性反應，然查：第二級毒品安非他命成分之檢出與施
    用方式、施用量、個人代謝情況、採尿時間與檢測儀器之精
    密度等諸多因素有關，其經施用進入體內代謝，百分之九十
    之施用劑量會在3至4日內由尿液排出，此有卷附法務部調查
    局90年4月12日陸(一)字第90133335號函可佐。故被告若於
    上開採尿時間回溯3至4日內，恰未施用第二級毒品安非他命
    ，則該次驗尿結果呈現陰性反應，自屬當然，尚不能以此反
    證其自白自93年11月中旬某日起，至94年3月底止之該段期
    間內，有連續施用第二級毒品安非他命之犯行乙節為不實在
    。又被告前因施用毒品案件，先後二次經觀察、勒戒後，均
    認無繼續施用毒品之傾向，由臺灣基隆地方法院檢察署檢察
    官分別於88年5月11日、89年1月24日，各以88年度偵字第27
    89號、89年度毒偵字第111號為不起訴處分確定。嗣再因施
    用第二級毒品案件，經裁定送強制戒治，89年6月30日入所
    戒治，同年11月17日停止戒治出所，其後經撤銷停止戒治，
    執行殘餘戒治期間7月13日，於91年11月7日期滿執行完畢等
    情，亦有臺灣高等法院被告前案紀錄表、前揭不起訴處分書
    附卷足佐。綜上所陳，本案事證明確，被告於強制戒治執行
    完畢後，5年以內再犯施用毒品之犯行，堪可認定，應依法
    論科。
二、論罪科刑：
    (一)查海洛因、安非他命分別係毒品危害防制條例所列管之
        第一級、第二級毒品，此為該條例第2 條第2 項第1 款
        、第2 款所明定；又犯毒品危害防制條例第10條施用毒
        品之罪者，檢察官應聲請法院裁定，令被告入勒戒處所
        觀察、勒戒，經觀察、勒戒後，無繼續施用毒品之傾向
        者，應即釋放，並由檢察官為不起訴處分，有繼續施用
        毒品之傾向者，則由檢察官先聲請法院裁定令入戒治處
        所施以強制戒治，俟強制戒治期滿，再行釋放，並由檢
        察官為不起訴處分；而依前開規定觀察勒戒或強制戒治
        執行完畢釋放後，5 年內再犯施用毒品之罪者，檢察官
        應依法追訴，毒品危害防制條例第20條第1 項、第2 項
        、第23條第2項分別定有明文。
    (二)核被告於強制戒治執行完畢後，5年以內再犯施用第一
        級毒品海洛因、第二級毒品安非他命之行為，係犯毒品
        危害防制條例第10條第1項之施用第一級毒品罪、同條
        第2項之施用第二級毒品罪。被告持有第一級毒品海洛
        因、第二級毒品安非他命之低度行為，應為施用毒品之
        高度行為所吸收，均不另論罪。被告前後多次施用第一
        級毒品海洛因、第二級毒品安非他命之犯行，時間緊接
        ，所犯各係構成要件相同之罪名，顯係各基於概括犯意
        而反覆為之，均為連續犯，應依刑法第56條之規定，論
        以一罪，並依法加重其刑。公訴人雖僅就被告自93年11
        月間某日起，至94年2月4日晚間8時40分許為警採尿前
        回溯1日內某時止，連續施用第一級毒品海洛因，及自
        93年12月13日為警採尿前回溯4日內某時起，至94年1月
        17日為警採尿前回溯4日內某時止，連續施用第二級毒
        品安非他命等犯行提起公訴，然未據起訴部分與已起訴
        部分既有如前述連續犯之裁判上一罪關係，應為起訴效
        力所及，本院依法併予審理。又被告所犯上開二罪，犯
        意各別，行為互殊，應予分論併罰。查被告前曾受如事
        實欄所載有期徒刑之執行，此有臺灣高等法院被告前案
        紀錄表附卷可考，其於有期徒刑執行完畢後5年以內，
        再犯本件最重本刑為有期徒刑以上之刑之罪，為累犯，
        應遞予加重其刑。本院審酌被告犯罪之動機、吸食海洛
        因、安非他命之頻率甚高，曾有施用毒品之前科仍不知
        戒除，惟犯罪後坦承犯行，且所犯之施用毒品犯行乃戕
        害自己身心健康，並未危及他人等一切情狀，分別量處
        如主文所示之刑，並定其應執行之刑。
    (三)末查，扣案白粉（毛重0.2公克），屬毒品危害防制條
        例所明定列管之第一級毒品海洛因，此業經被告供承在
        卷，並有偵查卷附初步檢驗結果照片1張可憑（94年度
        毒偵字第560號偵查卷第16頁參照），自應依毒品危害
        防制條例第18條第1項前段之規定，宣告沒收銷燬之。
        另扣案之注射針筒4支為市售一般藥用之物，雖非專供
        施用毒品之器具，此業據本院當庭勘驗無訛（94年4月
        20 日審判筆錄參照），然屬被告所有供施打海洛因所
        用之物，業據被告供明無誤，爰依刑法第38條第1項第2
        款之規定宣告沒收。
據上論斷，應依刑事訴訟法第273 條之1 第1 項、第299 條第1
項前段，毒品危害防制條例第10條第1 項、第2 項、第18條第1
項前段，刑法第11條前段、第56條、第47條、第38條第1項第2款
、第51條第5款，判決如主文。
本案經檢察官王亞樵到庭執行職務。
中　　華　　民　　國　　94　　年　　5 　　月　　4 　　日
                  刑事第四庭法  官  楊皓清
以上正本證明與原本無異。
對於本件判決如有不服，應於收受送達後10日內，向本院提出上
訴書狀，上訴於臺灣高等法院，並按他造當事人之人數附具繕本
。
中　　華　　民　　國　　94　　年　　5 　　月　　4 　　日
                            書記官  王月娥
附錄論罪法條：
毒品危害防制條例第10條第1項、第2項
施用第一級毒品者，處 6 月以上 5 年以下有期徒刑。
施用第二級毒品者，處 3 年以下有期徒刑。
